# Reunião 18/06/2018

## Pré-equipes

* Base:
  * Diretoria (Francisco, Yves): Liderar a distribuição de tarefas, fazendo a ponte entre o CADES e os professores e outros setores dentro ou fora do IFRN.
  * Comunicação (David [falar com astro]): gerenciar páginas, publicações, grupo, instagram, facebook, email...
  * Eventos (Esther): Organizar a parte de estrutura, de cronograma e cuidar dos feedbacks e necessidades das turmas de TADS/INFOWEB.
  * Design (Gésio): criar artes, logos, vídeos, banners de publicação e todo material visual do CADES.


## Cronograma de Eventos
  * Agosto: CadesDay
  * Setembro:HackaTADS???
  * Outubro: (Sem Evento)
  * Novembro: WTADS (Minicurso de Acessibilidade / outro minicurso???)

  Obs.: Lembrar que em outubro ocorre o CodeGirl (26/10), o Startup Weekend Woman (26/10) e a Python Brasil

## Ata

* Reunião para organizar os times (25/06)
  * Local: Lab3
  * Horário: 18h00
  * Criar evento no Facebook para divulgar
  * Reunião segunda-feira para organizar a reunião do dia 25.
  * Dividir equipes previamente
  * Arte para divulgar evento do Facebook

* CADESDAY (Meta de Realização: 1°/2° Semana do Período de Aulas 2018.2)
  * 3 Minicursos (1 para cada PDS)
    * Git, API REST, GraphQL (sugestões)
    * Realizar durante os horários das aulas?

* HackaTADS
  * Conferir regulamentos de outras hackatons para usar como base

* Preparar "Bem vindo" dos próximos alunos de TADS

* Empresa Junior

* Lab de Ideias
  * Ver com Marília

* CADES como projeto de extensão
  * Bolsas $$$
  * Falar com Marília e Felipão

* Laboratório de UX

* Produtos CADES
  * Camiseta?
  * Caneca?
  * Adesivo?
  * Bottom?

* Colaborar na organização do próximo WTADS
  * Minicurso sobre Acessibilidade na Web (Técnicas no HTML e no Design)
  * Minicurso de LaTeX com Jonas Elan

* Elaboração do Código de Conduta

* Falar sobre grupo de conversação

## TODO

* Gésio vai fazer a arte pro evento
* David vai criar página do CADES
* David vai criar evento e post no facebook sobre a reunião
* Francisco vai compartilhar a pasta do CADES com o grupo
* Francisco vai falar com Marília e Felipão sobre a última reunião que aconteceu no NUDES
  * Projeto de Extensão
  * Parceria com NUDES
  * Virar um "LEME" (fazer trabalhos "para fora")
  * Bolsas $$$
* David vai pesquisar sobre código de conduta
* Quinta feira (21/06) às 14:30 vamos ter uma reunião pra montar a agenda da reunião do dia 25.


## Participantes
* David Allysson
* Gésio de Moura
* Yves Cabral
* Esther Aragão
* Francisco Bento


[← Anterior](2018-05-21.md)