# Reunião 11/06/2018

## Ata

* Correção do slide da apresentação no WTADS

* Reunião para organizar os times (25/06)
  * Local: NUDES? Lab3?
  * Reunião segunda-feira para organizar a reunião do dia 25.

* CADESDaay
  * 3 Minicursos (1 para cada PDS)
  * Sugestão de contactar ex alunos

* Empresa Junior

## Participantes

* Francisco Bento
* Felipe Pontes
* David Allysson
* Gésio De Moura
* Astrogilda Carol
* Yves Cabral
* Esther Aragão
